臺灣士林地方法院刑事裁定
111年度單禁沒字第451號
聲  請  人  臺灣士林地方檢察署檢察官
被      告  周書賢



上列聲請人因被告違反毒品危害防制條例案件（111年度毒偵緝
字第216號、217號、218號、111年度撤緩毒偵緝字第15號），聲
請單獨宣告沒收（111年度聲沒字第381號），本院裁定如下：
    主  文
扣案如附表所示之物均沒收銷燬之。
    理  由
一、聲請意旨略以：被告周書賢前因施用毒品案件，經本院以11
    0年度毒聲字第149號裁定送勒戒處所觀察、勒戒後，認無繼
    續施用毒品之傾向，於民國111年4月26日經臺灣士林地方檢
    察署（下稱士林地檢署）檢察官釋放出所，並經同署檢察官
    以111年度毒偵緝字第216號、第217號、第218號、111年度
    撤緩毒偵緝字第15號為不起訴處分確定。惟本案扣案如附表
    所示之物，分別經鑑驗結果檢出第二級毒品甲基安非他命成
    分，屬違禁物，爰依刑法第40條第2 項、毒品危害防制條例
    第18條第1 項規定，聲請宣告沒收銷燬（聲請書贅載刑法第
    38條第1項規定，應予更正）等語。
二、按違禁物得單獨宣告沒收，刑法第40條第2項定有明文；而
    甲基安非他命核屬毒品危害防制條例第2條第2項第2款所規
    定之第二級毒品，依同條例第11條第2項之規定，不得持有
    ，故屬違禁物，不問屬於犯罪行為人與否，應依毒品危害防
    制條例第18條第1項前段之規定沒收銷燬；又用以直接包裹
    或施用毒品之包裝或器具，因與上開毒品密切接觸，依現今
    採行之鑑驗技術，無法與其盛裝之毒品完全析離，自應併依
    毒品危害防制條例第18條第1項前段之規定宣告沒收銷燬（
    最高法院94年度台上字第6213號判決意旨參照）。
三、經查，被告基於施用第二級毒品甲基安非他命之各別犯意，
    分別：㈠於108年7月30日14時許，在臺北市○○區○○路000巷00
    號2樓住處，以將第二級毒品甲基安非他命置於鋁箔紙上燒
    烤，吸食所產生煙霧之方式，施用第二級毒品甲基安非他命
    1次。嗣於同日22時10分許，在臺北市○○區○○街0段00號前，
    因形跡可疑為警盤查，經其同意搜索後，當場扣得如附表編
    號1所示之物，復經其同意採集其尿液送驗，呈現安非他命
    、甲基安非他命陽性反應；㈡於110年3月17日10時許，在上
    開住處，以玻璃球燒烤甲基安非他命，吸食所產生煙霧之方
    式，施用第二級毒品甲基安非他命1次。嗣於同日17時5分許
    ，在新北市三重區福德北路與長元街口，因形跡可疑為警盤
    查，經其主動交付而當場扣得如附表編號2所示之物，復經
    採集其尿液送驗，呈現安非他命、甲基安非他命陽性反應。
    而被告另於109年間因施用第二級毒品案件，經本院以110年
    度毒聲字第149號裁定送勒戒處所觀察、勒戒後，認無繼續
    施用毒品之傾向，於111年4月26日釋放出所；而其所為上開
    ㈠㈡施用第二級毒品案件之行為，係於被告送觀察、勒戒前所
    犯，為上開觀察、勒戒效力所及，嗣經同署檢察官以111年
    度毒偵緝字第216號、217號、218號、111年度撤緩毒偵緝字
    第15號為不起訴處分等事實，有士林地檢署111年度毒偵緝
    字第216號、217號、218號、111年度撤緩毒偵緝字第15號不
    起訴處分書及臺灣高等法院被告前案紀錄表各1份在卷可參
    （見士林地檢署111年度撤緩毒偵緝字第15號第39頁及反面
    、本院卷第9至56頁）。
四、本件扣案如附表所示之物，分別經送臺北市政府警察局刑事
    鑑識中心、台灣尖端先進生技醫藥股份有限公司毒品原物鑑
    定實驗室，以氣相層析質譜儀（GC/MS）分析法檢驗結果，
    檢出含有第二級毒品甲基安非他命成分，此有臺北市政府警
    察局108年北市鑑毒字第268號鑑定書、台灣尖端先進生技醫
    藥股份有限公司毒品原物鑑定實驗室110年4月26日毒品證物
    鑑定分析報告各1份、扣押物品清單、扣案物照片在卷可稽
    （臺灣臺北地方檢察署108年度毒偵字第2920號卷第45、169
    頁、臺灣新北地方檢察署110年度毒偵字第2773號卷第17、4
    6頁、士林地檢署110年度撤緩毒偵字第68號卷第4頁、士林
    地檢署110年度毒偵字第1830號卷第5頁），足證扣案物品確
    為毒品危害防制條例第2條第2項第2款規定之第二級毒品甲
    基安非他命無訛。又盛裝上開甲基安非他命之包裝袋，因殘
    留甲基安非他命而無法完全析離，應整體視為查獲之毒品甲
    基安非他命，揆諸前揭規定，自皆應依毒品危害防制條例第
    18條第1項前段之規定宣告沒收銷燬之。至鑑驗過程中因取
    樣消耗之毒品，既已滅失，自毋庸宣告沒收銷燬，併此敘明
    。
五、依刑事訴訟法第455條之36第2項，毒品危害防制條例第18條
    第1項前段，刑法第40條第2項，裁定如主文。　　
中　　華　　民　　國　　111 　年　　11　　月　　29　　日
                  刑事第一庭　法  官  鄭欣怡
以上正本證明與原本無異。                             
如不服本裁定應於送達後5日內向本院提出抗告狀。
若因疫情而遲誤不變期間，得向法院聲請回復原狀。
                              書記官  陳湘琦
中　　華　　民　　國　　111 　年　　11　　月　　29　　日
附表
編號 應沒收銷燬之物 一 白色透明晶體1包。毛重1.19公克、淨重0.98公克、取0.01公克化驗、淨重餘0.97公克，檢出第二級毒品甲基安非他命。 （保管字號：士林地檢署110年度毒保字第935號，士林地檢署110年度撤緩毒偵字第68號卷第4頁。） 二 白色透明結晶1包。毛重1.07公克、淨重0.764公克、取樣0.007公克、餘重0.757公克，檢出第二級毒品甲基安非他命。 （保管字號：士林地檢署110年度毒保字第620號，士林地檢署110年度毒偵字第1830號卷第5頁。）